【裁判字號】    97,再易,36
【裁判日期】    980114
【裁判案由】    給付管理費
【裁判全文】
臺灣高等法院高雄分院民事判決          97年度再易字第36號
再審原告    丁○○
            丙○○
            乙○○
再審被告    長青大廈管理委員會
法定代理人  甲○○
上列當事人間請求給付管理費事件，再審原告對於民國97年11月
28日本院97年度上易字第260 號確定判決提起再審，本院判決如
下：
    主  文
再審之訴駁回。
再審訴訟費用由再審原告負擔。
    理  由
一、再審之訴顯無再審理由者，得不經言詞辯論，以判決駁回之
    ，民事訴訟法第502條第2 項定有明文。
二、再審原告主張：依「長青大廈住戶規約」第14條第6 項規定
    ，管理委員喪失區分所有權人資格時，即當然喪失管理委員
    資格，意即「長青大廈」之管理委員須具有區分所有權人之
    身分，否則，即屬違反該住戶規約之約定。本件再審被告於
    民國97年10月間選任甲○○為主任委員，並承受本院97年度
    上易字第260 號民事案件之訴訟，然甲○○並非「長青大廈
    」區分所有權人，依上開「長青大廈住戶規約」第14條第6
    項之規定，甲○○不得擔任管理委員，更遑論主任委員，是
    本院上開民事案件以甲○○擔任本件再審被告之法定代理人
    ，於法應有未合，而有訴訟未經合法代理之違法，爰依民事
    訴訟法第496 條第1 項第5 款之規定，提起本件再審之訴等
    語。聲明求為判決：(一)本院97年度上易字第260 號民事確定
    判決（下稱系爭確定判決）廢棄。(二)再審被告在第一審之訴
    駁回。(三)第一、二審及再審訴訟費用均由再審被告負擔。
三、再審被告則以：再審被告之法定代理人甲○○於86年2 月19
    日向原「長青大廈」之區分所有權人鄭全成購買坐落高雄市
    新興區○○○路215 號10F-3 建物，惟係借名登記在同居人
    成奕璇名下，迄今未曾出售予他人，且該建物之貸款每月均
    自甲○○之銀行帳戶自動扣繳。又依「長青大廈住戶規約」
    第3 章第14條第1 項規定，每一「長青大廈」之區分所有權
    人均當然為管理委員之候選人，並未註明須以地政機關登記
    為準，是甲○○既具有上開建物之所有權，即具有管理委員
    候選人之資格及被選舉權，其於97年9 月27日經本大廈之區
    分所有權人會議選任為主任委員，並於97年10月15日函高雄
    市新興區公所報備在案，故甲○○承受本院97年度上易字第
    260 號民事案件之訴訟應屬合法等語。
四、按當事人依民事訴訟法第496 條第1 項第5 款之規定提起再
    審之訴，應僅限於代理權欠缺之一造當事人始得為之。他造
    當事人不得據為再審原因。（最高法院68年台再字第145號
    判例可資參照）
五、查，再審原告主張甲○○非「長青大廈」之區分所有權人，
    不得擔任再審被告之主任委員，本院97年度上易字第260 號
    民事案件以甲○○作為本件再審被告之法定代理人，於法應
    有未合云云，為再審被告所否認，並以前揭情詞置辯。縱認
    再審原告之上開主張屬實，惟依前開說明，亦僅再審被告得
    依民事訴訟法第496 條第1 項第5 款之規定提起再審，再審
    原告則不得據為再審原因，是再審原告提起本件再審之訴，
    顯無理由，爰不經言詞辯論，逕予駁回。
六、據上論結，本件再審之訴顯無理由，依民事訴訟法第502 條
    第2 項、第78條、第85條第1項前段，判決如主文。
中    華    民    國    98    年    1     月    14    日
                            民事第三庭
                                審判長法官  張國彬
                                法      官  吳登輝
                                法      官  鄭月霞
以上正本證明與原本無異。
本件不得上訴。
中    華    民    國    98    年    1     月    14    日
                                書  記  官  吳新貞


司法院資訊處製作；財團法人民間司法改革基金會備份。
